【裁判字號】    91,易,4070
【裁判日期】    920122
【裁判案由】    妨害公務
【裁判全文】
臺灣高雄地方法院刑事判決                        九十一年度易字第四七號
    公  訴  人  臺灣高雄地方法院檢察署檢察官
    被      告  甲○○  男六十.
右被告因妨害公務案件，經檢察官聲請以簡易判決處刑（九十一年度偵字第九七六○
號）本院認不宜以簡易判決處刑，改依通常程序判決如左：
    主  文
甲○○對於公務員依法執行職務時，施強暴，處拘役伍拾日，如易科罰金以百元折
算壹日，緩刑貳年。
    事  實
一、甲○○於民國九十一年五月三日下午四時三十分許，在高雄縣大寮鄉○○○路八
    二巷口，見高雄縣警察局林園分局警員李光輝、黃秋寶二人，攔查舉發訴外人江
    惠鶯及劉勝興等二位駕駛人違反道路交通管理處罰條例事件，竟於李光輝、黃秋
    寶二名警員依法執行交通稽查之職務時，趁隙以毆打李光輝後腦部一下（傷害部
    分未據告訴），並將李光輝壓倒在地上，李光輝掙脫後，甲○○又拾起地上之破
    酒瓶沿路追趕李光輝之方式，對警員李光輝施以強暴，甲○○追趕李光輝約六、
    七十公尺後，見據報而來之警網人數眾多，乃將酒瓶丟棄路旁後逃離，經警追趕
    約一百公尺後，始將甲○○制服，並扣得破酒瓶一支。
二、案經高雄縣警察局林園分局移送臺灣高雄地方法院檢察署檢察官偵查後聲請以簡
    易判決處刑，本院鳳山簡易庭認不宜，簽准改依通常程序審理。
    理  由
一、訊據被告甲○○矢口否認有前揭妨害公務犯行，辯稱：伊當時酒醉不省人事，只
    知道很多警察在追伊云云。查：被告於右揭時、地，警員李光輝、黃秋寶二人執
    行交通稽查職務時，以手毆打李光輝後腦部後，將李光輝壓在地上，並拾起地上
    之酒瓶追趕李光輝等施強暴之事實，業據證人江惠鶯、劉勝興分別警訊中證述明
    確，而證人即警員李光輝於本院訊問時結證：我們是攔檢勤務，後來攔查到江惠
    鶯、劉勝興，他們停下之後，因為下雨我在警備車內開舉發單，當時被告就站在
    車子外面，我說借過一下，被告就以右拳打我頭部，我同事黃秋寶見狀過來，我
    緊張就把門推開與被告跌倒在車子旁邊，被告將我壓住，我掙脫後就往前跑，被
    告從安全島上撿起一個酒瓶作勢要打我，並一直追我，之後警網來了，被告看警
    察甚多，就將酒瓶丟置在電線桿旁，跑了約一百公尺，體力不支倒地才被逮捕等
    語（本院九十一年十二月十一日訊問筆錄）；另證人即警員黃秋寶於本院訊問時
    亦結證：當時李光輝被壓住，我將他們拉開，李光輝就往前跑，被告拿破酒瓶追
    李光輝約六、七十公尺左右，之後警網到達後，被告見狀逃離約一百公尺，將酒
    瓶丟置路旁，因體力不支倒地而被逮捕等語（本院九十一年十二月十一日訊問筆
    錄），互核江惠鶯、劉勝興、李光輝及黃秋寶四人證述被告毆打李光輝、將其壓
    在地上及持破酒瓶追趕李光輝等情節，大致相符，自可採為認定事實之依據，此
    外，並有現場照片六幀附於警卷及破酒瓶一支扣案可資佐證。被告雖以酒醉不省
    人事等語置辯，然查，被告於毆打李光輝之前，即表示：警察喜歡找老百姓麻煩
    等語，接著即出手毆打李光輝一節，業據證人江惠鶯於警訊中陳明，而證人李光
    輝、黃秋寶於本院訊問時均結證：被告有喝酒，但行動還算正常，對於外界事物
    相當清楚，警網到時，知道警察在追他，並跑了約一百公尺等語（本院九十一年
    十二月十一日訊問筆錄），再參酌被告持酒瓶追趕李光輝約六、七十公尺，見支
    援之警網到達時，丟下酒瓶猶跑了約一百公尺始遭逮捕，被告顯未達到不省人事
    之程度，其辯稱：酒醉不省人事云云，顯係事後卸責之詞，不足採取。本件事證
    已臻明確，被告妨害公務之犯行堪以認定。
二、核被告所為，係犯刑法第一百三十五條第一項之妨害公務罪。爰審酌被告尚無犯
    罪前科，有臺灣高等法院被告全國前案紀錄表及臺灣高雄地方法院檢察署刑案資
    料查註紀錄表各一份在卷可稽，素行尚佳，因酒後一時衝動，始有上開行為，犯
    後已與李光輝、黃秋寶達成民事和解，有高雄縣大寮鄉調解委員會調解書影本一
    紙附於審卷可按，犯後態度良好等一切情狀，量處如主文所示之刑，並諭知易科
    罰金之折算標準。又被告前未曾受有期徒刑以上刑之宣告，有臺灣高等法院被告
    全國前案紀錄表及臺灣高雄地方法院檢察署刑案資料查註紀錄表各一份在卷可稽
    ，因一時失慮，偶罹刑典，事後已表示悔意，並與李光輝、黃秋寶達成民事和解
    ，已如前述，經此刑之宣告後，應知警惕而無再犯之虞，本院因認暫不執行其刑
    為當，予以宣告緩刑二年，用啟自新。
據上論斷，應依刑事訴訟法第四百五十二條、第二百九十九條第一項前段，刑法第一
百三十五條第一項、第四十一條第一項前段、第七十四條第一款，罰金罰鍰提高標準
條例第一條前段、第二條，判決如主文。
本案經檢察官楊慶瑞到庭執行職務
中      華      民      國      九十二      年      一    月  二十二    日
                                      臺灣高雄地方法院刑事庭
                                          法  官    涂裕洪
右正本證明與原本無異。
如不服本判決，應於判決送達後十日內，向本院提出上訴狀。
                                          書記官    賴佳慧
中    華    民    國      九十二     年      一     月      二十三      日
附錄本案論罪科刑法條全文
刑法第一百三十五條第一項：對於公務員依法執行職務時，施強暴脅迫者，處三年以
下有期徒刑、拘役或三百元以下罰金。


司法院資訊處製作；財團法人民間司法改革基金會備份。
